【裁判字號】    90,訴,1895
【裁判日期】    900831
【裁判案由】    毒品危害防制條例
【裁判全文】
臺灣臺中地方法院刑事判決                          九十年度訴字第一八九五號
    公  訴  人  臺灣臺中地方法院檢察署檢察官
    被      告  甲○○
右列被告因違反毒品危害防制條例案件，經檢察官提起公訴（九十年度毒偵字第三二
六三號），本院判決如左：
    主  文
甲○○連續施用第一級毒品，累犯，處有期徒刑壹年壹月。扣案之海洛因壹小包（淨
重零點壹伍公克）沒收銷燬之；扣案之注射針筒壹支，沒收。又連續施用第二級毒品
，累犯，處有期徒刑陸月。主刑部分應執行有期徒刑壹年陸月。
    事  實
一甲○○於民國八十七年間犯竊盜案件及違反槍砲彈藥刀械管制條例案件，其中違
    反槍砲彈藥刀械管制條例部分，經本院判處有期徒二月確定，竊盜部分經提起上
    訴，經臺灣高等法院臺中分院判處有期徒刑一年確定在案，經檢察官就此二部分
    聲請定應執行刑為有期徒刑一年一月，入監執行後，甫於八十九年七月十五日縮
    短刑期假釋出獄，並於同年九月二十七日假釋期滿執行完畢。又因施用毒品案件
    ，經依本院以八十七年度毒聲字第一四四號裁定送勒戒處所觀察勒戒後，認無繼
    續施用毒品之傾向，由臺灣臺中地方法院檢察署檢察官於八十七年九月二日以八
    十七年度偵字第一七九一五號為不起訴處分確定。嗣又因施用毒品案件，再經本
    院以九十年度毒聲字第二一一號裁定送勒戒處所觀察、勒戒後，仍認無繼續施用
    毒品之傾向，再由臺灣臺中地方法院檢察署檢察官於九十年二月三日以九十年度
    毒偵字第三四六號為不起訴處分並確定在案。詎甲○○仍不知悔改，在五年內復
    另行基於施用第一級毒品海洛因及第二級毒品安非他命之概括犯意，以自綽號「
    早點」之不詳姓名者處無償取得第一級毒品海洛因及前次觀察勒戒前留下而未經
    查獲之第二級毒品安非他命，自九十年五月上旬某日起至同年六月二十日止（起
    訴書誤載為二十二日），在臺中縣沙鹿鎮○○街三八號住處及該綽號「早點」之
    朋友位於臺中縣之住處，以將第一級毒品海洛因粉末摻於香煙內，點燃香煙吸入
    體內之方式，連續施用第一級毒品海洛因多次；另以將第二級安非他命放置在玻
    璃管內，然後加以火烤使生白煙吸入體內之方法，連續施用第二級毒品安非他命
    多次，平均約每二日施用第一級毒品海洛因一次；第二級毒品安非他命則每星期
    施用一次。嗣於九十年六月十二十二日十五時四十分許，為警在甲○○所投宿位
    於臺中縣沙鹿鎮○○路四六號之凱麗賓館當場查獲，並扣得第一級毒品海洛因一
    小包（淨重零點一五公克）及用以施用第一級毒品海洛因之注射針筒一支。
二、案經臺中縣警察局烏日分局報告臺灣臺中地方法院檢察署偵查起訴。
    理  由
一、訊據被告甲○○對於在右揭時、地，連續多次非法施用第一級毒品海洛因及第二
    級毒品安非他命之事實供承不諱，且被告於九十年六月二十二日為警查獲時所採
    集之尿液，經送臺中縣衛生局檢驗結果，呈甲基安非他命及嗎啡陽性反應，有臺
    中縣衛生局檢驗尿水報告書一紙在卷可稽，此外，復有第一級毒品海洛因一小包
    （淨重零點一五公克）及注射針筒一支扣案可資佐證，並有警員職務報告、現場
    圖各一份附卷可憑。而扣案之海洛因一小包（淨重零點一五公克），經鑑定結果
    確係第一級毒品海洛因，亦有法務部調查局鑑定通知書一紙附卷可稽，因而事證
    明確，被告之犯行洵堪認定，應予依法論科。
二、查被告前因施用毒品案件，經依本院以八十七年度毒聲字第一四四號裁定送勒戒
    處所觀察勒戒後，認無繼續施用毒品之傾向，由臺灣臺中地方法院檢察署檢察官
    於八十七年九月二日以八十七年度偵字第一七九一五號為不起訴處分確定。嗣又
    因施用毒品案件，再經本院以九十年度毒聲字第二一一號裁定送勒戒處所觀察、
    勒戒後，仍認無繼續施用毒品之傾向，再由臺灣臺中地方法院檢察署檢察官於九
    十年二月三日以九十年度毒偵字第三四六號為不起訴處分並確定在案，有前揭不
    起訴處分書各一份在卷可按。查海洛因、安非他命分別係屬毒品危害防制條例第
    二條第二項第一款、第二款所指之第一級毒品及第二級毒品，是被告因施用毒品
    ，經二次觀察勒戒，均認無繼續施用傾向，分別由檢察官為不起訴處分確定後，
    五年內三犯施用第一級毒品海洛因及第二級毒品安非他命，所為係犯同條例第十
    條第一項之施用第一級毒品罪、第十條第二項之施用第二級毒品罪。其持有毒品
    之行為，意在供己施用，故持有之低度行為，應為施用之高度行為所吸收，不另
    論罪。被告先後多次施用第一級毒品海洛因及第二級毒品安非他命之犯行，均分
    別時間緊接，且觸犯構成要件相同之罪，顯均係基於概括犯意反覆為之，應依刑
    法第五十六條連續犯之規定，論以一罪，並加重其刑。被告所犯上開連續施用第
    一級毒品罪及連續施用第二級毒品罪之間，犯意各別，行為互殊，應予分論併罰
    。另查被告於民國八十七年間犯竊盜案件及違反槍砲彈藥刀械管制條例案件，其
    中違反槍砲彈藥刀械管制條例部分，經本院判處有期徒二月確定，竊盜部分經提
    起上訴，經臺灣高等法院臺中分院判處有期徒刑一年確定在案，經檢察官就此二
    部分聲請定應執行刑為有期徒刑一年一月，入監執行後，甫於八十九年七月十五
    日縮短刑期假釋出獄，並於同年九月二十七日假釋期滿執行完畢，有卷附臺灣臺
    中地方法院檢察署刑案資料查註紀錄表、臺灣高等法院檢察署刑事資料科簡復表
    所附刑案資料查註紀錄表及臺灣高等法院被告全國前案紀錄表各一份可按，其受
    有期徒刑之執行完畢，五年以內再犯有期徒刑以上之罪，為累犯，依法遞予加重
    其刑。爰審酌被告前因施用毒品犯行，甫經二次觀察、勒戒後，再施用毒品不輟
    ，無視於毒品對於自身健康之戕害及國家對於杜絕毒品犯罪之禁令，惡性非輕，
    然被告犯後坦承犯行，態度尚稱良好等一切情狀，量處如主文所示之刑。並定其
    應執行刑。扣案之海洛因一小包（淨重零點一五公克），為毒品危害防制條例第
    二條第二項第一款所指之第一級毒品，應依同條例第十八條第一項前段規定，沒
    收銷燬之。扣案之注射針筒一支，屬被告所有，且為供本件施用第一級毒品海洛
    因所用之物，業據其分於警訊、偵查、本院調查及審理時供明在卷，依法宣告沒
    收。
據上論斷，應依刑事訴訟法第二百九十九條第一項前段，毒品危害防制條例第十條第
一項、第二項、第十八條第一項前段、第二十條第三項前段，刑法第十一條前段、第
五十六條、第四十七條、第三十八條第一項第二款、第五十一條第五款，判決如主文
。
中      華      民      國      九十      年      八      月    三十一  日
                                臺灣臺中地方法院刑事第七庭
                                 審判長法  官  夏  一  
                                       法  官  林  郁  婷
                                       法  官  郭  妙  俐
右正本證明與原本無異。
如不服本判決，應於判決送達後十日內，向本院提出上訴狀。
                                       書記官
中      華      民      國      九十      年      九      月      三    日
附錄本案論罪科刑法條全文：
毒品危害防治條例第十條
施用第一級毒品者，處六月以上五年以下有期徒刑。
施用第二級毒品者，處三年以下有期徒刑。


司法院資訊處製作；財團法人民間司法改革基金會備份。
